# 请教陈版主，持有待售资产后续计量

提问人：renpc0428 时间：2020-11-24 19:00:00
A公司于 2020 年 8 月底签订转让持有子公司B的股权给C，并已通过股东会决议，在个别报表层面可以将 5 月底对B的长期股权投资调整至持有待售资产列报，在合并报表层面将B公司全部资产负债分别调整至持有待售资产和持有待售负债列报。由于C公司并未在 2020 年底支付收购价款的50%以上，因此截止 2020 年底B公司尚未办理股权变更事项，预计 2021 年上半年可以完成。
请教陈版主： 2020 年6-12月份A公司是否还应该将B公司纳入合并，B公司6-12月份的利润情况和现金流量是否还应该在合并报表中体现，合并报表中 12 月底的持有待售资产和负债是否应该和 5 月底一样？

回答人：chenyiwei
如果截至 2020 年末，B的控制权尚未转移给C，则B继续在 2020 年全年纳入A的合并报表范围，B公司6-12月份的利润情况和现金流量还应该在合并报表中体现。 2020 年末的持有待售资产、负债账面价值不同于 5 月底或 8 月末。